ACORDAO-COMPLETO-2435344

ACÓRDÃO DE RELAÇÃO

ACÓRDÃO DE RELAÇÃO 13044/2020 ATA 41/2020 - PRIMEIRA CÂMARA

Acórdão 13044/2020-TCU-Primeira Câmara
Os ministros do Tribunal de Contas da União, reunidos em sessão da 1ª Câmara, com fundamento nos arts. 1º, V, e 39, II, da Lei 8.443/1992, no art. 260, § 1º, do RI/TCU, na forma do art. 143, II, do RI/TCU, e de acordo com os pareceres convergentes emitidos nos autos, ACORDAM, por unanimidade, em considerar legais e determinar o registro dos atos de concessão de pensão militar em favor dos beneficiários a seguir relacionados:
1. Processo TC-Processo 033.412/2020-0 (PENSÃO MILITAR) 
	1.1. Interessados: Ana Lucia da Costa Bencardino (XXX.438.957-XX) ; Anaclaudia Maria Padilha da Costa (XXX.288.177-XX) ; Anelita Toledo Costa (XXX.056.657-XX) ; Antonia Celene Batista Silveira (XXX.479.777-XX) ; Cassia Regina Sales (XXX.027.397-XX) ; Claudia Tereza da Costa Heredia (XXX.794.697-XX) ; Eliezete Cardoso dos Santos (XXX.690.184-XX) ; Elisangela Cardoso dos Santos (XXX.602.854-XX) ; Enelita Toledo Olivieri (XXX.908.817-XX) ; Joana Maria Araujo da Silveira (XXX.727.294-XX) ; Jorgete Sales da Conceição Torres (XXX.282.497-XX) ; Karoline Mendes da Silva (XXX.205.314-XX) ; Maria Antonia Araujo de Sousa (XXX.343.884-XX) ; Maria Gorete Araujo do Nascimento (XXX.075.024-XX) ; Maria Luiza Padilha da Costa (XXX.557.747-XX) ; Maria da Conceicao Araujo Machado (XXX.044.424-XX) ; Maria de Fatima Araujo (XXX.908.764-XX) ; Maria de Lourdes Alves Bezerra (XXX.846.267-XX) ; Mirane Pereira Ivo (XXX.463.947-XX) ; Miryane Pereira Simoes (XXX.295.327-XX) ; Rita de Cassia Sales (XXX.270.807-XX) ; Rosilene dos Santos Silva de Castro (XXX.554.577-XX) ; Tania Maria da Silva Esteinekr (XXX.134.747-XX) ; Teresa Sales Marques (XXX.603.387-XX) ; Vanda Jacques Silveira de Sousa (XXX.408.867-XX) .
	1.2. Órgão/Entidade: Comando da Marinha.
	1.3. Relator: Ministro-Substituto Weder de Oliveira.
	1.4. Representante do Ministério Público: Procurador Marinus Eduardo De Vries Marsico.
	1.5. Unidade Técnica: Secretaria de Fiscalização de Pessoal (Sefip) .
	1.6. Representação legal: não há.
	1.7. Determinações/Recomendações/Orientações: não há.

Primeira Câmara

Comando da Marinha.

Ana Lucia da Costa Bencardino (XXX.438.957-XX); Anaclaudia Maria Padilha da Costa (XXX.288.177-XX); Anelita Toledo Costa (XXX.056.657-XX); Antonia Celene Batista Silveira (XXX.479.777-XX); Cassia Regina Sales (XXX.027.397-XX); Claudia Tereza da Costa Heredia (XXX.794.697-XX); Eliezete Cardoso dos Santos (XXX.690.184-XX); Elisangela Cardoso dos Santos (XXX.602.854-XX); Enelita Toledo Olivieri (XXX.908.817-XX); Joana Maria Araujo da Silveira (XXX.727.294-XX); Jorgete Sales da Conceição Torres (XXX.282.497-XX); Karoline Mendes da Silva (XXX.205.314-XX); Maria Antonia Araujo de Sousa (XXX.343.884-XX); Maria Gorete Araujo do Nascimento (XXX.075.024-XX); Maria Luiza Padilha da Costa (XXX.557.747-XX); Maria da Conceicao Araujo Machado (XXX.044.424-XX); Maria de Fatima Araujo (XXX.908.764-XX); Maria de Lourdes Alves Bezerra (XXX.846.267-XX); Mirane Pereira Ivo (XXX.463.947-XX); Miryane Pereira Simoes (XXX.295.327-XX); Rita de Cassia Sales (XXX.270.807-XX); Rosilene dos Santos Silva de Castro (XXX.554.577-XX); Tania Maria da Silva Esteinekr (XXX.134.747-XX); Teresa Sales Marques (XXX.603.387-XX); Vanda Jacques Silveira de Sousa (XXX.408.867-XX).

WEDER DE OLIVEIRA

não há.

PENSÃO MILITAR (PMIL)

Secretaria de Fiscalização de Pessoal (Sefip).